【裁判字號】    98,交聲,3502
【裁判日期】    990719
【裁判案由】    違反道路交通管理處罰條例聲明異議
【裁判全文】
臺灣桃園地方法院交通事件裁定        98年度交聲字第3502號
原處分機關  交通部公路總局新竹區監理所桃園監理站
異  議  人
即受處分人  甲○○
上列受處分人因違反道路交通管理處罰條例案件，對於交通部公
路總局新竹區監理所桃園監理站於民國98年11月30日以桃監裁罰
字第裁52-DB0000000號違反道路交通管理事件裁決書所為之裁決
處分（原舉發案號：桃園縣政府警察局桃警局交字第DB0000000
號）不服，聲明異議，本院裁定如下：
    主  文
異議駁回。
    理  由
一、原處分意旨略以：異議人即受處分人甲○○（下稱異議人）
    於民國99年9 月15日18時28分許，在桃園縣龜山鄉○○○路
    92號旁，將其車牌號碼HW-3226 號自用小客車，在禁止臨時
    停車處所違規停車，為桃園縣政政府警察局交通隊員警蘇郁
    安，以桃警局交字第DB0000000 號舉發違反道路交通管理事
    件通知單掣單舉發，原處分機關爰依違反道路交通管理處罰
    條例第56條第1 項第1 款之規定裁處受處分人罰鍰新臺幣（
    下同）900 元。
二、聲明異議意旨略以：原舉發單位於舉發拖吊前並未事前勸導
    ，伊只是暫停去買血糖測試片，何況當天違規停車者比比皆
    是，為何只拖吊伊之車輛，故認原處分機關裁處異議人罰鍰
    900 元之處分顯有錯誤，為此聲明異議請求撤銷原處分云云
    。
三、按汽車臨時停車時，在設有禁止臨時停車標誌、標線處所不
    得臨時停車，另於交岔路口、公共汽車招呼站10公尺內、消
    防栓、消防車出入口5 公尺內亦不得臨時停車，道路交通安
    全規則第111 條第1 項第2 款、第3 款定有明文。再所謂「
    禁止臨時停車標線」，則指「設於路側之紅實線」，故劃設
    於道路緣石正面或頂面，或劃設於路面之紅色實線標線，係
    屬禁止臨時停車線，用以指示禁止臨時停車路段，道路交通
    標誌標線號誌設置規則第149 條第1 項第1 款第5 目、第16
    9 條分別設有明文規定。次按汽車停車時，禁止臨時停車處
    所不得停車；汽車駕駛人停車時，在禁止臨時停車處所停車
    者，處新臺幣600 元以上1,200 元以下罰鍰，道路交通安全
    規則第112 條第1 項第1 款，道路交通管理處罰條例第56條
    第1 項第1 款亦分別有明文規定。
四、經查：
（一）本件異議人於上揭時、地，將其所有車牌號碼HW-3226 號
      自用小客車停放於劃有禁止臨時停車紅色標線之桃園縣龜
      山鄉○○○路92號，為警以「在禁止臨時停車處所停車（
      紅線）違停」之違反道路交通管理事件逕行舉發之事實，
      有桃園縣政府警察局98年9 月15日以桃警局交字第DB0000
      000 號舉發通知單、交通部公路總局新竹區監理所桃園監
      理站98年11月30日桃監裁罰字第裁53-DB0000000號裁決書
      各1 份在卷可稽，復經桃園縣政府警察局查證無誤，有該
      局98年11月4 日桃警交字第0980093597號函檢附採證照片
      3 張在卷可稽。
（二）受處分人固不否認有於上開時、地，停放車牌號碼HW-322
      6 號自小客車等情，並以前開情詞置辯。惟查，依現場值
      勤員警表示，執行拖吊違規車輛時沿途都會有廣播，有桃
      園縣政府警察局98年11月4 日桃警交字第0980093597號函
      覆在卷可查。且本件交通違規事件，既係道路交通管理處
      罰條例所明文規定應予處罰者，並已為執法員警所知悉，
      則員警依法本即應予舉發，否則即係怠忽職守，又於執法
      過程中並無任何不當之情事存在。至異議人辯稱之尚有多
      數民眾亦有此種違規情事卻未遭舉發乙節，並未舉證以實
      ，是否為真，尚非無疑，且縱然屬實，亦僅係因僥倖而未
      遭查獲，本於違法行為並無平等原則適用之法理，自不得
      僅因於異議人主觀之認尚有其餘民眾亦有此種違規情事卻
      未遭舉發，即謂其行為為合法而不應受罰，故異議人此部
      分所辯，亦不足採。
（三）末查，自採證照片觀之，受處分人之車輛右側確繪有紅實
      線，且該紅實線雖有部分斑駁、歪斜、斷裂之情形，然受
      處分人停放車輛之時間為下午6 時許，上開紅實線尚仍屬
      清楚可辨，並未達模糊致無法辨識之程度，縱使該處所劃
      設之紅實線因熱拌聚酯塑膠不易附著於混凝土材質表面，
      而有部分不銜接，斑駁、漆色脫落之情，惟確係權責單位
      所劃設，故此標線乃屬合法劃設之禁制標線，而道路標線
      因未為適當之養護而有斑駁、脫漆等情乃為一般社會大眾
      生活經驗所常見，仍不影響該路段劃設有紅色實線禁止臨
      時停車之效力，故受處分人停放車輛之位置，既可辨認該
      處確劃設有紅實線存在，則受處分人停放車輛之位置可認
      確係紅實線禁止臨時停車區。從而，受處分人將車輛停放
      於該處，顯有違反道路交通管理處罰條例第56條第1 項第
      1 款之在禁止臨時停車處所停車之違規行為。本件事證明
      確，受處分人之違規行為，洵堪認定。
五、綜上所述，受處分人確有於前揭時、地，在設有禁止臨時停
    車標線之處所停放車輛之違規行為，至為明確。原處分機關
    依道路交通管理處罰條例第56條第1 項第1 款及違反道路交
    通管理事件統一裁罰基準表及處理細則之規定，裁處受處分
    人900 元罰鍰之處分，核無違誤或不當，本件受處分人之異
    議為無理由，應予駁回。
六、據上論斷，應依道路交通案件處理辦法第19條，裁定如主文
    。
中    華    民    國    99    年    7     月    19    日
                  交通法庭    法  官  黃裕民
以上正本證明與原本無異。
如不服本裁定，應於裁定送達後5 日內向本院提出抗告狀（應附
繕本）。
                              書記官  劉家蕙
中    華    民    國    99    年    7     月    23    日

司法院資訊處製作；財團法人民間司法改革基金會備份。
